臺灣新竹地方法院刑事判決　　　　　　　九十四年度簡上字第二九號
上　訴　人　臺灣新竹地方法院檢察署檢察官
被　　　告　甲○○
上列上訴人因被告違反毒品危害防制條例案件，不服本院新竹簡
易庭九十三年度竹簡字第三０八號中華民國九十四年二月二十五
日簡易判決（聲請及移送併辦案號：台灣新竹地方法院檢察署九
十三年度毒偵字第九六、一一一九號，九十四年度毒偵字第六四
號）提起上訴及移送併案審理（九十四年度毒偵字第五五五、六
二三號），本院管轄第二審之合議庭判決如下：
    主  文
原判決撤銷。
甲○○連續施用第二級毒品，處有期徒刑陸月，如易科罰金，以
佰元折算壹日。
扣案之第二級毒品安非他命毛重零點貳公克，沒收銷燬之；吸食
器玻璃頭壹個、吸食器壹組，均沒收。
    事  實
一、甲○○曾於民國九十一年間因施用毒品案件，經本院依九十
    一年度毒聲字第九一四號裁定送觀察、勒戒後，認無繼續施
    用毒品傾向，乃經臺灣新竹地方法院檢察署檢察官於九十一
    年十一月一日予以釋放，並於同日以九十一年度毒偵字第一
    ０三六號為不起訴處分確定。
二、詎其仍不知悔改，又於前開違反毒品危害防制條例案件觀察
    、勒戒執行完畢釋放後之五年內，猶基於施用第二級毒品之
    概括犯意，自九十三年一月十四日上午九時許起至九十四年
    一月十一日止，先後在新竹市○○路一二五號、新竹市○○
    路○段六六０巷一九弄三二號一樓、新竹市○○路五八二巷
    二七號三樓等處，連續非法施用第二級毒品安非他命多次。
    嗣於九十三年一月十四日下午二時三十分許，在新竹市○○
    路○段六六０巷一九弄三二號一樓為警查獲，並扣得其所有
    供施用第二級毒品安非他命犯罪所用之吸食器玻璃頭一個；
    再於九十三年九月二十二日晚上十一時三十分許，在新竹市
    ○○街二巷九號皇冠旅社一五號房為警查獲；又於九十三年
    十二月三十日中午十二時三十分許，在新竹市○○路五八二
    巷二七號三樓為警查獲，並扣得其持有之安非他命毛重０．
    二公克；復於九十四年一月十一日晚上八時許，在新竹市○
    ○路五八二巷二七號三樓為警查獲，並扣得其所有供施用第
    二級毒品非他命犯罪所用之吸食器一組；另於九十四年一月
    十二日晚上十時許，在新竹市○○路○段一九０巷二號五樓
    再度為警採尿送驗查獲。
四、案經新竹市警察局暨所屬第一、二、三分局先後移送、報告
    臺灣新竹地方法院檢察署檢察官偵查聲請簡易判決處刑及移
    送併案審理。
    理  由
一、認定犯罪事實所憑之證據及認定之理由：
（一）被告之自白：右揭事實業據被告迭於警訊、偵查及本院拘
      提到案訊問時坦承不諱。
（二）新竹市警察局辦理煙毒尿液送驗受檢人真實姓名代號對照
      表（尿液檢體編號：Ｇ─３２０）、新竹市衛生局九十三
      年一月十五日衛檢字第五六二號不法藥物尿液初步篩檢報
      告書。（見九十三年度毒偵字第九六號影卷第３５、３６
      頁）。
（三）新竹市警察局辦理煙毒尿液送驗受檢人真實姓名代號對照
      表（尿液檢體編號：Ｈ─二五０）、新竹市衛生局九十三
      年九月二十四日衛檢字第一一四二三號不法藥物尿液初步
      篩檢報告書、國防部憲兵司令部刑事鑑識中心九十三年十
      二月七日（９３）安鑑字第００２９６號鑑驗通知書。（
      見九十三年度毒偵字第一一一九號影卷第２４、２５、３
      ６頁）。
（四）新竹市警察局辦理煙毒尿液送驗受檢人真實姓名代號對照
      表（尿液檢體編號：Ａ─０一八）、新竹市衛生局九十四
      年一月十四日衛檢字第五一九號不法藥物尿液初步篩檢報
      告書。（見九十四年度毒偵字第五五五號影卷第２４、２
      ５頁）。
（五）新竹市警察局辦理煙毒尿液送驗受檢人真實姓名代號對照
      表（尿液檢體編號：Ｂ─０三一）、新竹市衛生局九十四
      年一月二十日衛檢字第八一五號不法藥物尿液初步篩檢報
      告書。（見九十四年度毒偵字第六二三號影卷第７、８頁
      ）。
（六）扣案之吸食器玻璃頭一個（見九十三年度毒偵字第九六號
      影卷第２９頁，九十三年度保管字第００５５號扣押物品
      清單）、第二級毒品安非他命毛重０．二公克（見九十四
      年度毒偵字第六四號影卷第１６頁新竹市警察局第三分局
      扣押物品目錄表）、吸食器一組（見九十四年度毒偵字第
      五五五號影卷第３７頁新竹市警察局第一分局扣押物品目
      錄表）。
（七）臺灣新竹地方法院刑案資料查註紀錄表、全國施用毒品案
      件紀錄表、臺灣高等法院被告全國前案紀錄表：被告曾於
　　　九十一年間因施用毒品案件，經本院依九十一年度毒聲字
　　　第九一四號裁定送觀察、勒戒後，認無繼續施用毒品傾向
  　　，乃經臺灣新竹地方法院檢察署檢察官於九十一年十一月
    　一日予以釋放，並於同日以九十一年度毒偵字第一０三六
      號為不起訴處分確定。
（八）綜上，事證已臻明確，被告犯行堪予認定。
二、論罪及科刑之審酌：
（一）所犯罪名：被告曾因施用毒品案件，經觀察、勒戒執行完
      畢釋放後，五年內再犯施用第二級毒品安非他命，所為係
　　　犯毒品危害防制條例第十條第二項之施用第二級毒品罪。
（二）連續犯：被告先後多次施用第二級毒品安非他命犯行，時
      間緊接，手法相同，反覆為之，所犯又係構成要件相同之
      罪名，顯係基於概括犯意為之，應依連續犯之規定以一罪
      論，並依法加重其刑。至其持有第二級毒品安非他命後，
      進而施用，其持有第二級毒品之低度行為，應為施用之高
　　　度行為所吸收，爰不另論其持有第二級毒品罪。
（三）聲請簡易判決處刑效力範圍所及之併案審理部分：檢察官
      聲請被告施用第二級毒品安非他命以外之併案部分（即檢
      察官於原審移送併辦之九十三年度毒偵字第一一一九號、
      九十四年度毒偵字第六四號及檢察官於上訴後移送本院併
      案審理之九十四年度毒偵字第五五五、六二三號），雖未
　　　經聲請，惟此部分與原聲請簡易判決處刑部分有連續犯之
　　　裁判上一罪，自為原聲請簡易判決處刑效力範圍所及，本
  　　院自應併予審理，併予敘明。
（四）撤銷改判之說明：原審以被告罪證明確，據以論罪科刑，
      固非無見，惟原審就前開應為本案聲請簡易判決處刑效力
      範圍所及之檢察官於上訴後移送本院併案審理部分（即九
      十四年度毒偵字第五五五、六二三號）未及審酌，容有未
　　　洽，檢察官上訴意旨指摘原審判決有未及併予審理前開應
　　　為本案聲請簡易判決處刑效力範圍所及併案部分之不當，
  　　為有理由，自應由本院予以撤銷改判。
（五）量刑：爰審酌被告長期施用第二級毒品安非他命，且先後
      多次為警查獲，顯然自制力甚為薄弱，惟念其所為僅戕害
      自身身心健康，且犯罪手段、情節及所生危害均尚非重大
      ，犯罪後坦承犯行，態度尚稱良好等一切情狀，酌予量處
      如主文所示之刑，並諭知易科罰金之折算標準。
（六）沒收銷燬：扣案第二級毒品安非他命毛重０．二公克，應
      依毒品危害防制條例第十八條第一項前段規定沒收銷燬。
（七）沒收：扣案之吸食器玻璃頭一個及吸食器一組，均係被告
　    所有供施用第二級毒品非他命犯罪所用之物，應依刑法第
      三十八條第一項第二款規定宣告沒收。
三、被告經合法傳喚，無正當理由不到庭，爰不待其陳述，逕行
    判決。
四、適用之法律：
（一）刑事訴訟法第四百五十五條之一第一項、第三項、第三百
      六十九條第一項前段、第三百六十四條、第二百九十九條
      第一項前段、第三百七十一條。
（二）毒品危害防制條例第十條第二項、第十八條第一項前段。
（三）刑法第十一條前段、第五十六條、第四十一條第一項前段
    　、第三十八條第一項第二款。
（四）罰金罰鍰提高標準條例第二條，判決如主文。
本案經檢察官乙○○到庭執行職務。
中　　華　　民　　國　九十四　年　　六　　月　　六　　日
                            臺灣新竹地方法院刑事第三庭
                                審判長法　官  汪　銘  欽
                                      法  官  黃　美　盈
                                      法  官  楊　麗　文
上正本證明與原本無異。
本件不得上訴。
                                      書記官  鄭　敏　郎
中　　華　　民　　國　九十四　年　　六　　月　　六　　日
附錄本案論罪科刑法條全文：
毒品危害防制條例第十條第二項
施用第二級毒品者，處三年以下有期徒刑。
